Telefone: 846771216, Email: <a href="mailto:faruquebraimo@gmail.com">faruquebraimo@gmail.com</a> Github: <a href="mailto:github.com/FaruqueBraimo@gmail.com">github:github.com/FaruqueBraimo@gmail.com</a> Github:

# **Faruque Braimo**

## Programador

Um programador criativo, motivado e **jovem**, com habilidades de analisar, desenhar e conceber soluções eficientes e que cumprem com os requisitos dos sistemas. Confiante de que com o meu entusiasmo por tecnologias, juntamente com minhas habilidades e experiência, posso fazer uma diferença significativa numa equipa.

### **EDUCAÇÃO**

4º ano de Licenciatura em Informática pela Universidade Eduardo Mondlane (2017-2020).

#### **HABILIDADES**

#### **BACK END**

• Java, PHP, Spring Boot, JPA2 Hibernate, Rest API.

#### **BASE DE DADOS**

• MYSQL, Oracle 11g database e PL/SQL, NoSQL(Firebase)

#### **FRONT END**

• JavaScript (ES5/ES6), Vue Js, React Js, Quasar Framework, HTML5, CSS3.

OUTRAS TECNOLOGIAS: Git, GitHub, Linux, SCRUM, POO, Maven, etc.

#### **EXPERIÊNCIA**

Gestor de Website na UEM – (Voluntáriado)

04/2019 - 10/2020

Gestão e manutenção do site de <u>Alumini</u> da Universidade Eduardo Mondlane.

11/2019 - 05/2020

#### Programador na Explicador INC LDA (Estágio)

Colaborei no desenvolvimento de soluções internas e externas, tendo como principal objectivo ajudar no desenvolvimento de forma criativa e eficaz da plataforma <u>explicador</u> e na plataforma para procura de funcionários desempregados e gerência dos mesmos (<u>site</u>).

#### PROJECTOS PESSOAIS

- Sistema de gestão de stock e venda de produtos gestão efectiva de produtos(entrada e saidas de produtos, nivel de stock...), efetuação vendas de produto, emissão de factura e cotações.(Youtube Demo).
- Sistema de gestão de banco de sangue(WEB) sistema que colabora no processo de recrutamento de novos doadores e gestão dos mesmos. Feito em JavaEE com framework Spring Boot (Rest API) e Vue Js (front-end). (API), (Front-End)
- **AweAudio** Sistema que converte texto longo em audio(<u>site</u>);
- MozBantu Plataforma de ensino de linguas nacionais.(Site)
- Sys-Archeology Sistema de concessão de licenças para arqueologos.(site)

### INFORMAÇÕES ADICIONAIS

Idade: 22 anos || Morada: Maputo, Moçambique || Linkedin: linkedin.com/in/faruquebraimo/